【裁判字號】    95,訴,1078
【裁判日期】    950606
【裁判案由】    偽造文書等
【裁判全文】
臺灣臺中地方法院刑事判決              95年度訴字第1078號
公  訴  人  臺灣臺中地方法院檢察署檢察官
被      告  甲○○
                    （另案於臺灣臺中監獄執行中）
上列被告因偽造文書等案件，經檢察官提起公訴（九十五年度偵
字第五三○三號），被告於本院行準備程序中，就被訴犯罪事實
為有罪之陳述，經本院合議庭裁定由受命法官獨任行簡式審判程
序，判決如下：
    主    文
甲○○於夜間侵入住宅竊盜，處有期徒刑壹年。信用卡簽帳單上
偽造之「丁○○」簽名壹枚，沒收。
    犯罪事實
一、甲○○前因竊盜案件，於民國八十八年六月八日經臺灣高等
    法院臺中分院以八十八年度上易字第一一○二號判決處有期
    徒刑二年六月確定；又因偽造有價證券案件，於八十八年十
    二月二十九日經本院以八十八年度訴字第二二八四號判決處
    有期徒刑三年四月，上訴後，先後於八十九年五月三十一日
    、八十九年八月二十四日，分別經臺灣高等法院臺中分院、
    最高法院，各以以八十九年度上訴字第二七七號、八十九年
    度臺上字第五○八二號判決駁回上訴確定後，與上開竊盜案
    件定應執行刑為有期徒刑五年六月確定。再因竊盜案件，於
    八十九年六月二十八日經臺灣高等法院臺中分院以八十九年
    度上易字第五六○號判決處有期徒刑五月確定後，與上開二
    案接續執行，於九十三年十一月十九日縮短刑期假釋（嗣經
    撤銷假釋，殘刑五月）。又因竊盜案件，於九十四年七月二
    十八日經本院以九十四年度豐簡上字第三七一號判決處有期
    徒刑三年六月，上訴後，於九十四年十月二十五日經臺灣高
    等法院臺中分院以九十四年度上訴字第一八四三號判決駁回
    上訴確定後，與上開殘刑五月接續執行中（未構成累犯）。
    詎甲○○仍不思悔改，復意圖為自己不法之所有，於九十四
    年十一月二十六日夜間六時至十一時之間某時，至臺中縣潭
    子鄉○○○○街一一○號，利用該戶大門未上鎖之際，徒手
    侵入該住宅，竊取丁○○所有置於上址住處客廳沙發上之皮
    包一只（內有汽車駕照一張、行照一張、信用卡四張、金融
    卡二張、存摺一本、手機一支等物）得手後，旋即基於偽造
    文書及詐欺之犯意，於同日夜間十一時三十一分前，持上開
    竊得之安信銀行信用卡（卡號：000000000000
    0000號），前往臺中市○○○街一七五巷十三號華程電
    腦公司，向不知情之商店負責人乙○○購買價值新臺幣一萬
    九千三百元之電腦一臺（含電腦主機及螢幕），並於同日夜
    間十一時三十一分許，將上開信用卡交付予乙○○刷卡結帳
    （使用之信用卡特約商店名稱：麗都髮廊），且偽造「丁○○」之簽名於電腦列印之消費簽帳單商店存根聯上，作成不
    實之簽帳單私文書持交乙○○，使乙○○陷於錯誤，誤以為
    甲○○確係該信用卡之持卡人而允其刷卡消費，並交付上開
    電腦予甲○○，均足生損害於丁○○、乙○○、安信信用卡
    公司之權益。嗣因丁○○於九十四年十一月二十七日上午五
    時三十分許發現失竊報案，經警循線查獲上情。
二、案經安信信用卡公司代理人王建力訴由臺中縣警察局豐原分
    局報告臺灣臺中地方法院檢察署檢察官偵查起訴。
    理    由
一、上揭犯罪事實，業據被告甲○○於本院審理中坦承不諱，核
    與被害人丁○○、乙○○、安信信用卡公司人員王建力證述
    之情節相符，被告之自白堪信與事實相符。此外，復有安信
    信用卡公司卡片交易明細表、財團法人聯合信用卡中心處理
    中心帳單調閱明細表（含簽帳單）、交通部中央氣象局九十
    五年四月二十八日中象參字第○九五○○○二四二四號函各
    一件在卷可資佐證。是被告上開犯行，均堪認定。
二、按持卡人在信用卡簽帳單上之顧客簽名欄簽名為署押後交還
    特約商店，自不待依據習慣或特約，單從形式上觀察，即足
    以表示係持卡人確認簽帳單上記載之交易標的及金額，並向
    發卡銀行請求撥付消費款項予特約商店之旨，是該簽帳單含
    有收據及請款單之性質，屬刑法第二百十條之私文書。被告
    甲○○於上述時間、地點，購買價值一萬九千三百元之電腦
    一組，並將上開信用卡交予不知情之商店負責人乙○○刷卡
    結帳，且偽造「丁○○」之簽名於簽帳單上，作成不實之簽
    帳單私文書持交乙○○，使乙○○陷於錯誤，誤以為甲○○
    確係該信用卡之持卡人而允其刷卡消費，而交付電腦予甲○○，均足生損害於丁○○、乙○○及安信信用卡公司之權益
    。又被告甲○○係於九十四年十一月二十六日夜間六時以後
    侵入上址行竊，故核其所為，係犯刑法第三百二十一條第一
    項第一款之於夜間侵入住宅竊盜罪、刑法第二百十六條、第
    二百十條之行使偽造私文書罪、同法第三百三十九條第一項
    之詐欺取財罪。被告偽造「丁○○」之署押，用以偽造私文
    書，其偽造署押之行為係偽造私文書之部分行為，不另論罪
    ；又被告偽造上開私文書後進而行使，偽造之低度行為應為
    行使之高度行為所吸收，亦不另論罪。被告上開所犯竊盜罪
    、行使偽造私文書罪、詐欺取財罪間，有方法結果之牽連關
    係，為牽連犯，應從一重之加重竊盜罪處斷。又被告前因竊
    盜案件，於八十八年六月八日經臺灣高等法院臺中分院以八
    十八年度上易字第一一○二號判決處有期徒刑二年六月確定
    ；又因偽造有價證券案件，於八十八年十二月二十九日經本
    院以八十八年度訴字第二二八四號判決處有期徒刑三年四月
    ，上訴後，先後於八十九年五月三十一日、八十九年八月二
    十四日，分別經臺灣高等法院臺中分院、最高法院，各以以
    八十九年度上訴字第二七七號、八十九年度臺上字第五○八
    二號判決駁回上訴確定後，與上開竊盜案件定應執行刑為有
    期徒刑五年六月確定。再因竊盜案件，於八十九年六月二十
    八日經臺灣高等法院臺中分院以八十九年度上易字第五六○
    號判決處有期徒刑五月確定後，與上開二案接續執行，於九
    十三年十一月十九日縮短刑期假釋（嗣經撤銷假釋，殘刑五
    月）。又因竊盜案件，於九十四年七月二十八日經本院以九
    十四年度豐簡上字第三七一號判決處有期徒刑三年六月，上
    訴後，於九十四年十月二十五日經臺灣高等法院臺中分院以
    九十四年度上訴字第一八四三號判決駁回上訴確定後，與上
    開殘刑五月接續執行中，有臺灣臺中地方法院檢察署刑案資
    料查註紀錄表及臺灣高等法院被告前案紀錄表在卷可考，故
    未尚構成累犯，附此敘明。審酌被告有上開前科，素行欠端
    ，且正值壯年，未思以勞力獲取報酬，竟以侵入住宅方式竊
    取他人財物，造成被害人心理傷害甚鉅，復利用竊取他人信
    用卡之便，利用他人名義使用信用卡以獲取不法財物，其行
    為自非可取，其犯罪之手段、所得之財物價值非鉅，及犯罪
    後坦承犯行，然並未與被害人和解，賠償被害人之損害等一
    切情狀，量處如主文所示之刑，以示儆懲。又被告於信用卡
    簽帳單上偽造「丁○○」之簽名一枚（簽帳單為電腦列印一
    式二聯，僅商店存根聯需持卡人簽名，另一聯不需簽名，亦
    無複寫，業據被害人乙○○於本院審理中陳述明確），該簽
    帳單雖未扣案，惟不能證明其已滅失，不論屬於犯人與否，
    應依刑法第二百十九條規定宣告沒收之。
據上論斷，應依刑事訴訟法第二百七十三條之一第一項、第二百
九十九條第一項前段，刑法第二百十六條、第二百十條、第三百
二十一條第一項第一款、第三百三十九條第一項、第五十五條、
第二百十九條，罰金罰鍰提高標準條例第一條前段，判決如主文
。
本案經檢察官丙○○到庭執行職務。
中    華    民    國  九十五  年    六    月    六    日
                        刑事第九庭    法  官  莊  秋  燕
以上正本證明與原本無異。
如不服本判決，應於送達後十日內向本院提出上訴狀（須附繕
本），上訴於臺灣高等法院臺中分院。
                                      書記官  莊  玉  惠
中    華    民    國  九十五  年    六    月    六    日
附錄論罪科刑法條：
刑法第三百二十一條第一項（加重竊盜罪）
犯竊盜罪而有左列情形之一者，處六月以上、五年以下有期徒刑
：
一  於夜間侵入住宅或有人居住之建築物、船艦或隱匿其內而犯
    之者。
二  毀越門扇、牆垣或其他安全設備而犯之者。
三  攜帶兇器而犯之者。
四  結夥三人以上而犯之者。
五  乘火災、水災或其他災害之際而犯之者。
六  在車站或埠頭而犯之者。
刑法第二百十條（偽造變造私文書罪）
偽造、變造私文書，足以生損害於公眾或他人者，處五年以下有
期徒刑。
刑法第二百十六條（行使偽造變造或登載不實之文書罪）
行使第二百十條至第二百十五條之文書者，依偽造、變造文書或
登載不實事項或使登載不實事項之規定處斷。
中華民國刑法第三百三十九條 (普通詐欺罪)
意圖為自己或第三人不法之所有，以詐術使人將本人或第三人之
物交付者，處五年以下有期徒刑、拘役或科或併科一千元以下罰
金。
以前項方法得財產上不法之利益或使第三人得之者，亦同。
前二項之未遂犯罰之。


司法院資訊處製作；財團法人民間司法改革基金會備份。
